最高法院刑事判決　　　　　　九十四年度台上字第六八五二號
　　上　訴　人　甲○○
　　　　　　　　　　　　號
　　　　　　　　　　　　（另案在台灣新竹監獄執行中）
上列上訴人因違反毒品危害防制條例案件，不服台灣高等法院中
華民國九十四年九月二十日第二審判決（九十四年度上訴字第一
三六五號，起訴案號：台灣板橋地方法院檢察署九十三年度偵字
第一三八八八號），提起上訴，本院判決如下：
    主  文
上訴駁回。
    理  由
按刑事訴訟法第三百七十七條規定，上訴於第三審法院，非以判
決違背法令為理由，不得為之。是提起第三審上訴，應以原判決
違背法令為理由，係屬法定要件。如果上訴理由狀並未依據卷內
訴訟資料，具體指摘原判決不適用何種法則或如何適用不當，或
所指摘原判決違法情事，顯與法律規定得為第三審上訴理由之違
法情形，不相適合時，均應認其上訴為違背法律上之程式，予以
駁回。本件上訴人甲○○上訴意旨略稱：(一)原審係依憑警察機關
依法監聽上訴人0000000000號行動電話之監聽譯文內容為論罪之
依據。但依民國93年8月1日監聽譯文所示，上訴人於電話中示意
販賣新台幣（下同）2,000 元之毒品海洛因予簡宏瑜；原審認定
上訴人於是日係販賣6,000 元之毒品等情，其認定事實與卷證資
料不符，自有證據上理由矛盾之違誤。(二)證人簡宏瑜證稱：案發
之日，先交付6,000 元給上訴人以購買海洛因，雙方約定毒品於
付款後交與鄭惠卿收受；但揆諸一般經驗，販賣毒品者，莫不銀
貨兩訖，是簡宏瑜上開證詞顯與事實不符。而鄭惠卿亦證稱：其
因身體多病而試吃偏方，包括簡宏瑜將香煙中摻入某些東西，但
不知是否有摻雜毒品海洛因等語；鄭惠卿既不知簡宏瑜有無於香
煙中摻入毒品海洛因，則鄭惠卿所證上情，核與上訴人之犯罪無
關，原審以之作為犯罪之依據，有違證據法則。(三)上訴人於原審
一再請求傳訊證人簡宏瑜、鄭惠卿到庭與上訴人對質，原審未加
置理，調查職責，尚有未盡云云。查原判決認定上訴人明知海洛
因係毒品危害防制條例第2條第2項第1 款所稱之第一級毒品，不
得販賣、持有，竟意圖營利，基於販賣第一級毒品海洛因之概括
犯意，以其所有ＮＯＫＩＡ牌0000000000號行動電話作為聯絡工
具，於93年7、8月間，在不詳處所以3,000元至10,000 元（起訴
書記載為4,000元至11,000 元）不等之代價（販賣時間及金額，
詳如原判決附表所示），連續8 次（起訴書記載為多次）販賣海
洛因予簡宏瑜。93年8月19 日上午，簡宏瑜撥打上開0000000000
號行動電話，向上訴人購買價值6,000 元之海洛因，並先付清價
金，事後由上訴人於同日上午10 時許，將海洛因1包送至台北縣
土城市○○路○段58號7樓之3 簡宏瑜之女友鄭惠卿賃居處。經警
於同日上午11時10分許，持搜索票至上址搜索，當場扣得海洛因
1包（驗餘淨重1.47公克）、及在場之上訴人所有之上開0000000
000號行動電話1支等情，係依憑證人簡宏瑜於第一審法院審理時
結證：「案發當天我打電話跟被告說要買海洛因，他第一趟到我
家是先來拿錢，我在我家樓下拿6,000 元給他，我拿錢給被告後
，就交代鄭惠卿說被告會送東西來，請鄭惠卿幫我代收，第二趟
他又回來的時候，我在睡覺，醒來後警察就來了，警察查獲時扣
到的海洛因，應該是被告第二趟時帶來的，除了這次以外，我還
有向被告買過海洛因，我都記在帳簿上面。7月10日買了6,000元
、7月16日買6,000元、7月18日買3,000元、7月21日買6,000元、
7月25日買6,000元、7月27日買6,000元、8月1 日買10,000元、8
月3日買6,000元。買來的海洛因是鄭惠卿在使用的，摻入香煙裡
面施用。買毒品都是由我與被告接洽，電話中說『處理6 』，是
指要買6,000元的海洛因，0000000000、0000000000 號行動電話
是我使用的」等語，且簡宏瑜之地址簿上載有「土城阿興─0000
000000」，上訴人亦供承其住居台北縣土城市、使用之00000000
00號行動電話，是簡宏瑜之現金收支簿影本上所載「土城阿興」
、「土城興哥」、「阿興」者，即係指上訴人無訛。證人鄭惠卿
結證稱：「我身體不好，用了很多偏方，包括放在香煙裡面的東
西。來源是甲○○沒有錯。當天我知道甲○○早上來過一趟，我
和簡宏瑜有一起下樓，但我並沒有走過去，所以他們談什麼，我
不知道，一直到簡宏瑜要去休息之前，有交代我他與甲○○有約
，如果甲○○來，要幫他開門，並把簡宏瑜叫起來。後來甲○○
來時，打簡宏瑜的電話，是我幫簡宏瑜接電話，甲○○上來有說
要拿東西給簡宏瑜，但是簡宏瑜在睡覺」，核與證人簡宏瑜所證
述其向上訴人購買海洛因，供鄭惠卿摻入香煙中施用，遭警查獲
當日係先付款予上訴人，並交代鄭惠卿為上訴人開門及代收海洛
因等節，均相符合。並有內政部警政署國道公路警察局刑事警察
隊94年2月21日公警刑偵字第0940000148 號函檢附之監察紀錄表
，扣案之白粉1包、0000000000號行動電話1支、現金收支簿影本
、鑑定通知書等證據，資以證明上訴人有非法販賣第一級毒品之
事實，因而撤銷第一審之科刑判決，改判論處上訴人連續販賣第
一級毒品罪刑（累犯，並依刑法第五十九條之規定酌處有期徒刑
拾年），已敘明其所憑之證據及認定之理由，並以上訴人所辯：
簡宏瑜因懷疑其女友鄭惠卿與上訴人交好而誣指上開犯行，警員
並未在其身上或車上查獲毒品或與販毒有關之直接證據；扣案現
金收支簿乃簡宏瑜片面所製作，不能作為向其購買毒品之佐證云
云，如何不足採信，於理由中詳加說明與指駁，並說明證人鄭惠
卿另稱不知摻入香煙施用之偏方是否為毒品，及上訴人於案發當
日並未交付海洛因等語，係為規避自身施用毒品刑責及事後迴護
之詞，不足採為上訴人有利之認定等語，從形式上觀察，並無違
背法令之情形存在。次按內政部警政署國道公路警察局刑事警察
隊之93年8月1日之監察紀錄表固載明：上訴人與簡宏瑜之對話中
有談及「處理二個過來」係指買賣2,000 元之海洛因等語。但此
係指交易之預約，實際交易仍以簡宏瑜現金收支簿影本上所載者
為準，是原審依上開現金收支簿上載之金額以認定上訴人販賣之
金額，係事實審法院採證認事職權之適法行使，自難指為違法。
又證人簡宏瑜、鄭惠卿業經第一審法院加以傳訊並行交互詰問，
原審認事證已臻明確，無再為無益之調查；而毒品交易方式，有
預付款項，有賒欠者，不一而足，原審認定簡宏瑜於案發之日採
預付款之方式購買毒品，即無不合。上訴意旨徒就原審採證認事
職權之適法行使，及原判決已說明之事項，任意指摘，核與法律
規定得為第三審上訴理由之違法情形，不相適合。其上訴為違背
法律上之程式，應予駁回。
據上論結，應依刑事訴訟法第三百九十五條前段，判決如主文。
中　　華　　民　　國　九十四　年   十二 　月　　八　　日
                      最高法院刑事第六庭
                          審判長法官  莊　登　照
                                法官  洪　明　輝
                                法官  黃　一　鑫
                                法官  魏　新　和
                                法官  林　秀　夫
      本件正本證明與原本無異
                                      書  記  官
中　　華　　民　　國　九十四　年　 十二 　月　 十四 　日
                                                      Ｑ
